【裁判字號】    90,交易,247
【裁判日期】    901004
【裁判案由】    過失傷害
【裁判全文】
臺灣臺南地方法院刑事判決                          九十年度交易字第二四七號
    公  訴  人  臺灣台南地方法院檢察署檢察官
    被      告  甲○○
右列被告因過失傷害案件，經檢察官提起公訴（九十年度偵字第一二四六號），本院
判決如左：
    主  文
甲○○因過失傷害人致重傷，處有期徒刑陸月，如易科罰金，以參佰元折算壹日。
    事  實
一、甲○○於民國八十九年十一月二十六日十七時許，駕駛車號ＷＯ－五八三六號自
    用小客車，沿臺南市○○街由西向東方向行駛，途經同街六六一號與無名巷之交
    岔路口，本應注意車輛行駛時，駕駛人應注意車前狀況，並隨時採取必要之安全
    措施，而依當時之情形，又無不能注意之情事，竟疏於注意，致於通過上開交岔
    路口時，未能及時注意其右側無名巷內適有乙○○駕騎車號000－0000號
    （牌照已經註銷）之機車由北往南方向前來，而撞及機車後側，使乙○○人車倒
    地，而乙○○更因而受有右脛骨腓骨開放性骨折及右膝下截肢等重傷害。
二、案經告訴人乙○○訴由臺南市警察局第三分局報請經台灣台南地方法院檢察署偵
    查起訴。
    理  由
一、訊據被告甲○○對於右開時地發生車禍肇事等情固不否認，惟矢口否認有何過失
    責任，辯稱係因告訴人乙○○未按路權使用區○○於路口停車看清楚才過馬路，
    才會發生本件車禍，伊並沒有錯云云。惟查，右開犯罪事實業據告訴人乙○○迭
    次偵、審指訴甚詳，並有道路交通事故調查報告表暨肇事現場照片八幀及告訴人
    乙○○提出奇美醫學中心出具之診斷證明書一紙附卷可稽。次按車輛行駛時，於
    行經無號誌岔路口，均應減速慢行，作隨時停車之準備。且駕駛人應注意車前狀
    況，隨時採取必要之安全措施，道路交通安全規則第九十三條第一項第四款、第
    九十四條第三項分別定有明文。本件肇事地點如現場照片所示，均係路面狹窄之
    道路，被告甲○○駕車原應更加注意減速並提高其對於路況機動處置之靈活度，
    又依事發當時天色未暗，路口亦無嚴重之障礙物等情形觀之，實不至於在發現告
    訴人乙○○駕騎機車前來後仍無法及時煞車，是其本應注意上述道路交通安全之
    規定，而依當時路況，又無不能注意之情形，竟疏不注意為之，以致肇事，致告
    訴人乙○○受有重傷，被告甲○○應有過失。況本件經送台灣省台南區車輛行車
    事故鑑定委員會、台灣省車輛行車事故覆議鑑定委員會鑑定結果，亦持相同見解
    ，有各該委員會九十年七月六日南鑑字第900716號、九十年九月五日府議覆字第
    901678號鑑定意見書認定；乙○○駕駛重機車行經無號誌岔路口，左方車未讓右
    方車先行，為肇事主因。甲○○駕駛小客車，行經無號誌岔路口，未減速慢行，
    未注意車前狀況，為肇事次因在卷可稽，益證被告確有過失。雖告訴人乙○○於
    本件車禍之發生亦有肇事主因之疏失，但既由於被告之過失併合而為危害發生之
    原因，被告之刑責，當不能因此相抵而解免，僅可供量刑之斟酌而已。被告過失
    行為與告訴人等之傷害間復具有相當因果關係，且截肢為重傷害，事證明確，被
    告犯行堪以認定。且被告甲○○前開過失駕駛之行為，核與告訴人乙○○之受傷
    間，具有相當因果關係，是其過失致重傷害之罪證明確，犯行應堪認定。
二、核被告甲○○因過失致告訴人受有傷害並致重傷，所為係犯刑法第二百八十四條
    第一項後段之過失重傷害罪。爰審酌被告過失之程度為肇事次因、犯罪所生之危
    害為被害人成截肢傷殘重傷害及犯罪後拒不賠償被害人分文之態度等一切情狀，
    處如主文所示之刑，併諭知易科罰金之折算標準，以資懲儆。
據上論斷，應依刑事訴訟法第二百九十九條第一項前段、刑法第二百八十四條第一項
後段、第四十一條第一項前段、罰金罰鍰提高標準條例第一條前段、第二條判決如主
文。
本案經檢察官蘇榮照到庭執行職務。
中    華    民    國      九十      年      十      月        四        日
                              臺灣臺南地方法院交通法庭
                                      法  官  何  清  池
右正本證明與原本無異。
如不服本判決，應於判決送達後十日內向本院提出上訴狀( 應附繕本 )。
                                      書記官  林  木  村
中    華    民    國      九十      年      十      月        四        日
附錄本案論罪科刑法條全文：
中華民國刑法第二百八十四條第一項：
 (過失傷害罪)
因過失傷害人者，處六月以下有期徒刑、拘役或五百元以下罰金，致重傷者，處一年
以下有期徒刑、拘役或五百元以下罰金。


司法院資訊處製作；財團法人民間司法改革基金會備份。
